【裁判字號】    97,聲,2107
【裁判日期】    970530
【裁判案由】    聲請單獨宣告沒收
【裁判全文】
臺灣板橋地方法院刑事裁定              97年度聲字第2107號
聲  請  人  臺灣板橋地方法院檢察署檢察官
被      告  甲○○
上聲請人因被告違反著作權法案件，聲請單獨宣告沒收（97年度
執聲字第1014號），本院裁定如下：
    主  文
扣案之盜版遊戲光碟共參拾伍片均沒收。
其餘聲請駁回。
    理  由
一、按檢察官依刑事訴訟法第253 條或第253 條之1 為不起訴或
    緩起訴之處分者，對供犯罪所用、供犯罪預備或因犯罪所得
    之物，以屬於被告者為限，得單獨聲請法院宣告沒收，同法
    第259 條之1 定有明文。
二、聲請意旨略以該署96年度偵字第4554號被告甲○○違反著作
    權法案件，前經該署檢察官依刑事訴訟法第253 條之1 為緩
    起訴處分確定，緩起訴期間為1 年，並已於民國（下同）97
    年3 月26日期滿。扣案之物（詳卷內扣押物品目錄表），為
    被告供犯罪所用之物，且屬於被告所有，爰依法聲請單獨宣
    告沒收（聲請書贅載「銷燬」二字）等語。
三、經查：
(一)、臺灣板橋地方法院檢察署96年度偵字第4554號被告甲○○犯
    著作權法案件，經檢察官依偵查所得證據，認定被告係犯商
    標法第81條第1 款、著作權法第91條第3 項等罪，而於96年
    3 月27日，為檢察官依刑事訴訟法第253 條之1 第1 項及第
    253 條之2 第1 項第2 款、第4 款、第5 款、第8 款等規定
    處分緩起訴1 年，並命被告應向指定之公益團體（財團法人
    唐氏症基金會）給付新臺幣3 萬元，及向該署指定之機構提
    供50小時之義務勞務，且被告於緩起訴期間不得再有違反著
    作權法及商標法規定之行為確定，又前開緩起訴期間已於97
    年3 月26日期滿未經撤銷等情，有該緩起訴處分書、執行緩
    起訴處分命令通知書各1 件以及該署96年度偵字第4554號、
    96年度緩字第954號等偵查、執行案卷可憑。
(二)、本件聲請人請求沒收警方查扣詳如卷附扣押物品目錄表【本
    院按：即96年度偵字第4554號卷第38至40頁所示，其上並註
    記有「96保2080」文字】所示之內建燒錄機1 台、液晶電腦
    螢幕1 台、DVD 光碟樣本挑選目錄7 本、盜版遊戲光碟共35
    片等物，經本院細查臺灣板橋地方法院檢察署96年度偵字第
    4554號偵查全卷結果，茲就上開扣案物品究竟屬於何人所有
    暨應否宣告沒收之情形，分別說明如下：
    盜版遊戲光碟共35片部分：
      此均為被告甲○○供犯本件著作權法、商標法等罪所用物
      品，且均屬被告所有，業據被告迭於警詢、偵查中供陳明
      確在卷（參96年度偵字第4554號卷第6 頁、第8 頁、第11
      頁、第53頁、第58頁、第59頁），並有臺北縣政府警察局
      中和分局安平派出所搜索、扣押筆錄及扣押物品目錄表各
      1 份（見同上偵卷第15至17頁、第38至40頁）均附卷足稽
      ，是前述扣案物，足認確屬被告甲○○所有，且係供為犯
      本件著作權法、商標法等罪之用，要無疑義，依首開規定
      ，本院認聲請人此部分聲請為有理由，應予准許。
    內建燒錄機1 台、液晶電腦螢幕1 台、DVD 光碟樣本挑選
      目錄7 本部分：
      查被告甲○○於警詢中，供述以：「內建燒錄機1 台、液
      晶電腦螢幕1 台、DVD 光碟樣本挑選目錄7 本是在大公路
      電視遊戲器專賣店（板橋市○○路84號）起獲，……內建
      燒錄機1 台、液晶電腦螢幕1 台、DVD 光碟樣本挑選目錄
      7 本是實際負責人李欣霓所有。」（參96年偵字第4554號
      卷第6 頁）、「（你為何會在李欣霓經營之大公路電視遊
      樂器專賣店顧店？）因為她有事出去拜託我顧店。」（參
      同上偵卷第6 、7 頁）、「燒錄機1 台是老闆娘不在我借
      用做為盜版光碟燒錄光碟用的，液晶電腦螢幕只是用來看
      的，DVD 光碟樣本挑選目錄7 本也是老闆娘不在我借用做
      為盜版光碟目錄使用，給要買的人看。」（參同上偵卷第
      8 頁）、「我自行燒錄及販賣之行為，大公路電視遊樂器
      之負責人李欣霓並不知情。」（參同上偵卷第11頁）等語
      ；嗣經檢察官偵查訊問時，亦供陳以：「燒錄是我個人行
      為，賣盜版也是我個人的行為，與店家無關。」（參同上
      偵卷第53頁）、「與李欣霓是朋友，我常去他那邊借他電
      腦玩遊戲。李常回家看小孩，所以我有時會在他那邊幫忙
      看店。」（參同上偵卷第59頁）等語。又，依偵查卷內所
      附臺北縣政府警察局中和分局96年2 月13日搜索、扣押筆
      錄所載，其執行處所為臺北縣板橋市○○路84號1 樓「大
      公路遊樂器店」，足悉上開扣案物均係在前址查扣所得，
      無訛，並有現場查獲照片在卷可據（見同上偵查卷第46頁
      、第43頁）。至該營業處所之負責人為李欣霓一情，亦有
      臺北縣政府營利事業登記證影本1 件供參（見同上偵卷第
      41頁）。再，檢察官於96年度偵字第4554號緩起訴處分書
      內，亦認定前述營業處所之負責人李欣霓，就本件被告甲
      ○○違反著作權法一案而言，係不知情之人，而為被告利
      用其所有之電腦，非法重製扣案盜版遊戲光碟等事實（參
      緩起訴處分書第1 頁倒數第3 行起至第2 頁頁首4 行止所
      載）。徵諸被告甲○○如上之供述，暨與前開證據資料互
      核以觀，堪信其所陳內容係為真實，復遍查全卷，並無其
      他積極證據足證前開扣案物係被告所有，故聲請所指內建
      燒錄機1 台、液晶電腦螢幕1 台、DVD 光碟樣本挑選目錄
      7 本等物，自非屬被告甲○○所有。
    綜前所述，扣案之盜版遊戲光碟共35片，係被告甲○○所
      有，且為供犯本件罪行所用物品，應依首揭規定宣告沒收
      之；另查扣內建燒錄機1 台、液晶電腦螢幕1 台及DVD 光
      碟樣本挑選目錄7 本，則均非被告甲○○所有，聲請人認
      為上開扣案物品亦屬被告所有，且係供本件犯罪之用，請
      求宣告沒收一節，尚有未合，此部分應予駁回。
四、爰依刑事訴訟法第220 條、第259 條之1 ，裁定如主文。
中    華    民    國    97    年    5     月    30    日
                        刑事第5 庭法  官  黎錦福
上列正本證明與原本無異。
如不服本裁定，應於裁定送達後5 日內敘明抗告理由，向本院提
出抗告狀。
                                  書記官  蔡麗春
中    華    民    國    97    年    5     月    30    日


司法院資訊處製作；財團法人民間司法改革基金會備份。
